最高法院刑事判決　　　　　　　　　　　　　　　八十八年度台上字第四一○九號
　　上訴人　陳腰
　　被　告　甲○○
　　　　　　乙○○
　　　　　　丙○○
　　　　　　丁○○
　　　　　　戊○○
右上訴人因自訴被告等偽造文書案件，不服台灣高等法院中華民國八十八年四月二十
一日第二審更審判決（八十七年度重上更(四)字第二二三號，自訴案號：台灣桃園地方
法院八十年度自字第二七三號），提起上訴，本院判決如左：
    主  文
上訴駁回。
    理  由
按刑事訴訟法第三百七十七條規定，上訴於第三審法院，非以判決違背法令為理由，
不得為之。是提起第三審上訴，應以原判決違背法令為理由，係屬法定要件。如果上
訴理由狀並未依據卷內訴訟資料，具體指摘原判決不適用何種法則或如何適用不當，
或所指摘原判決違法情事，顯與法律規定得為第三審上訴理由之違法情形，不相適合
時，均應認其上訴為違背法律上之程式，予以駁回。本件上訴人陳腰上訴意旨略稱
：(一)與上訴人簽訂不動產買賣契約者是被告丙○○，非被告乙○○，有丙○○具狀向
台灣桃園地方法院檢察署告訴，指稱上訴人及上訴人之子陳詩書、陳萬枝共同詐欺之
起訴書、不起訴處分書，及上訴人、陳詩書經判決無罪之刑事判決書可證。(二)原審之
承審法官，辦理本案有極大之偏頗；審判長雖諭知上訴人，只要被告有犯罪證據，沒
有不能判罪之理，但結果還是被耍。究竟係何人與上訴人訂立買賣契約？上訴人究係
賣地給乙○○、或欠乙○○債務？一個問題，變成三個案件。其關鍵在於買賣契約書
上，介紹人即被告戊○○之簽名與戊○○不符，原判決隻字不提。(三)丙○○控告陳詩
書詐欺案件，已於民國八十二年十月二十七日判決無罪確定，卻又以違法羈押之手段
，羈押陳詩書逾一年，並判決有期徒刑一年，違反一事不再理原則。(四)乙○○未依台
灣桃園地方法院民事裁定意旨，於裁定送達後七日內，就其欲保全執行之請求，向管
轄法院起訴，則乙○○與上訴人間之買賣契約不成立。(五)乙○○與丙○○等，為共同
不法之利益，以乙○○之名義，具狀向台灣桃園地方法院聲請，以上訴人欠其債務新
台幣八百六十六萬元未清償為由，假扣押上訴人所有之十筆土地，嗣又提起民事訴訟
，請求移轉該十筆土地之所有權予乙○○。丙○○亦以同一事由，向台灣桃園地方法
院檢察署提出告訴，指稱上訴人與陳詩書、陳萬枝共同詐欺，上訴人與陳詩書被提起
公訴，陳萬枝則不起訴處分。(六)丁○○、戊○○、丙○○於第一審法院審理時，曾具
結作證，但為虛偽之陳述云云。
惟按上訴第三審法院之案件，是否以判決違背法令為上訴理由，應就上訴人之上訴理
由書狀加以審查。至原判決究有無違法，與上訴是否以違法為理由為兩事。如上訴理
由書狀非以判決違法為上訴理由，其上訴第三審之程式即有欠缺，應認上訴為不合法
，依刑事訴訟法第三百九十五條前段予以駁回（本院七十一年臺上字第七七二八號判
例參照）。本件上訴意旨，僅為單純事實之陳述，或敘述與本案無關之其他民、刑事
案件，並未依據卷內訴訟資料，具體指摘原判決不適用何種法則或如何適用不當，其
上訴違背法律上之程式，應予駁回。
據上論結，應依刑事訴訟法第三百九十五條前段，判決如主文。
中      華      民      國    八十八    年      七      月    二十九    日
                              最高法院刑事第十一庭
                                  審判長法官  陳  炳  煌
                                        法官  陳  正  庸
                                        法官  陳  世  雄
                                        法官  陳  東  誥
                                        法官  張  春  福
      右正本證明與原本無異
                                              書  記  官
中      華      民      國    八十八    年      八      月      四      日
